臺灣嘉義地方法院民事判決　　　　　　　 94年度訴字第399號
聲　請　人　台南區中小企業銀行股份有限公司
法定代理人　丙○○
訴訟代理人　甲○○
被　　　告　乙○○
上列當事人間請求給付借款事件，本院於民國九十四年八月二十
九日言詞辯論終結，而判決如下：
    主    文
被告應給付原告新台幣（下同）玖拾伍萬柒仟伍佰柒拾貳元，及
自民國九十四年二月十二日起，至清償日止，按照年息百分之7
．75計算利息。另自民國九十四年二月十三日起至清償日止，逾
期在六個月內清償，按前述利率加計百分之十違約金，逾期超過
六個月清償，按前述利率加計百分之二十違約金，被告亦應給付
原告。
本案訴訟費用由被告負擔。
    事實及理由
壹、原告主張：
  一、益勤營造有限公司法定代理人陳國恩在民國92年12月12日
      向原告借款1,500,000元，並以被告為連帶保證人，借款
      期限至九95年12月12日止，利息為年息百分之7．75。若
      借款人逾期清償時，違約金的計算方式為逾期在六個月內
      者，按約定利率加計百分之十，逾期超過六個月部分，則
      按約定利率加計百分之二十。
      若未按時繳納，根據授信約定書第6條約定，借款人喪失
      期限利益，全部借款視為到期。第三人陳國恩從94年2月
      12日起，即未依約繳納利息，被告為本件借款連帶保證人
      ，依法應負連帶清償責任。於是，原告根據連帶保證法律
      關係提起本件訴訟，並請求如主文所記載聲明。
  二、提出借據、授信約定書各一份（均為影本），作為證明。
貳、被告經過本院合法通知，無正當理由，又未向本院請假，而
    沒有在言詞辯論期日，到場陳述意見，同時，本案沒有民事
    訴訟法第386條所規定情形出現（請看附錄法條），因此，
    本院依照原告聲請，由原告單獨辯論而直接判決。
參、本院判斷：
  一、原告主張的事實，有原告提出借據及授信約定書附卷證明
      ，被告經過本院合法通知，無正當理由，而未到庭陳述意
      見，依照民事訴訟法第280條第1項前段、第3項前段規定
      ：「當事人對於他造主張之事實，於言詞辯論時不爭執者
      ，視同自認。當事人對於他造主張之事實，已於相當時期
      受合法之通知，而於言詞辯論期日不到場，亦未提出準備
      書狀爭執者，準用第一項之規定」，因此，原告的主張，
      可以認定真實而被本院採信。
  二、綜上所述，原告根據連帶保證法律關係，請求被告給付主
      文所記載金額、遲延利息及違約金，具有法律上理由，應
      該准許。
肆、訴訟費用負擔依據；依照民事訴訟法第78條，判決如主文。
中　　華　　民　　國　　94   　年　　8 　　月　　31　日
                           臺灣嘉義地方法院民事第二庭
                               法　官　甘　大　空
右為正本係照原本作成
如對本判決上訴應於送達後20日內向本院提出上訴狀
中　　華　　民　　國　　94   　年　　8 　　月　　31　日
                               書記官　陳  湘  蓉
附錄法條：
民事訴訟法第386條：「有下列各款情形之一者，法院應以裁定
駁回前條聲請，並延展辯論期日：
一　不到場之當事人未於相當時期受合法之通知者。
二　當事人之不到場，可認為係因天災或其他不可避之事故者。
三　到場之當事人於法院應依職權調查之事項，不能為必要之證
明者。
四　到場之當事人所提出之聲明、事實或證據，未於相當
時期通知他造者。」
